臺灣高等法院臺中分院刑事判決　　　　　　　　　　　　九十一年度軍上字第二號
　　上　訴　人　甲○○
　　即　被　告
右上訴人因過失致死案件，不服國防部高等軍事法院高雄分院中華民國九十一年一月
四日第二審判決（九十一年度法仁判字第八號），提起上訴，本院判決如左：
      主  文
上訴駁回。
      理  由
一、按軍事審判法第一百八十一條第五項規定，被告不服高等軍事法院宣告有期徒刑
    之上訴者，得以判決違背法令為理由，向高等法院提起上訴。是向高等法院提出
    上訴，應以原判決違背法令為理由，係屬法定要件。若上訴理由狀並未依據卷內
    訴訟資料，具體指摘原判決不適用法則或如何適用不當，或所指摘原判決違法情
    事，顯與法律規定得為向高等法院提出上訴之上訴理由之違法情形，不相適合時
    ，均應認為其上訴為違背法律上之程式，應予以駁回。
二、本件原第二審判決認定上訴人即被告甲○○於八十九年四月五日凌晨，騎乘ＮＰ
    Ｘ─一八一號重機車沿彰化縣社頭鄉○○路南向行駛，於該日凌晨二時四十五分
    許，行經社頭鄉○路○段七十二號員村加油站前，左轉欲至該加油站時，應注意
    讓直行車先行，且能注意，竟疏未注意，致與對向車道北向駛來由蕭志賢所騎之
    ＶＬ─五０二號重機車相撞，蕭志賢經送醫急救後，不治死亡等情，業據被告於
    警訊、軍事檢察官偵訊及第一審調查庭時，坦承騎機車至肇事地點，欲左轉進入
    加油站，不慎與被害人發生車禍；並以依現場圖及照片顯示，肇事地點係在北上
    車道，而被告機於相撞後，係向左倒下，機車左側著地，機車左惻除摩擦痕外，
    餘尚良好，並無被撞擊之創痕，右側及右前方則遭嚴重撞擊毀損，因認被告機車
    撞擊部位在右前側方；被害人之機車則係車頭部位向內潰縮，其撞擊點在機車正
    前方。並以被告經送法務部調查局實施測謊，關於：案發時其已昏迷；案發時其
    由社頭至員林行駛；筆錄係警察自行製作等項，呈說謊現像；上情與相驗案件初
    步調查報告表所附現場照片情節相符；被害人蕭志賢因本件車禍致氣血胸死亡，
    亦經國防部中部地方軍事法院檢察署檢察官相驗屬實，有勘驗證明書在卷可佐。
    本件經台灣省車輛行車事故覆議鑑定委員會鑑定結果，認被告於夜間酒後駕駛重
    機車，左轉未讓直行車先行，為肇事主因，被害人於夜間酒精濃度過量駕駛重機
    車，行經閃光黃燈號誌口及加油站前未減速，慢行且未注意車前狀況，為肇事次
    因。被告犯罪事證已臻明確。因認第一審國防部中部地方軍事法院論以被告刑法
    第二百七十六條第一項之過失致人於死罪，並審酌其素行及犯後態度等一切情狀
    ，判處被告有期徒刑七月，認事用法、量刑均無違誤，而駁回其第二審上訴，維
    持第一審之有罪判決。
三、被告上訴意略以：警訊筆錄製作時，被告尚在昏迷中，筆錄內容係警察自行編造
    ；偵訊筆錄係軍事檢察官不讓被告翻供，依照警訊筆錄製作，致審理階段第一次
    調查時，則係不明事態輕重所亂自陳述，其實均不實在。再依卷附台灣省行車事
    故覆議鑑定委員會之鑑定被害人蕭志賢血液中酒精濃度為二０三．五一ＭＧ／Ｄ
    Ｌ，被害人之酒精濃度為被告之二十七點八倍。為此於原審曾具狀申請函詢有上
    開酒精濃度之人之精神狀態如何？有無自控力，乃原審未予函查。有應行調查之
    事項未予調查之情形。再測謊之鑑驗結果，固可為審判之參考，但非為判斷之唯
    一及絕對之依據，鑑定結果是否可採，應由法院斟酌取捨。指摘原判決有未調查
    證據，採信測謊等可議之處云云。
四、惟查，原審法院對於被告接受警員製作筆錄時，距手術已三小時，被告已清醒之
    事實，已傳訊證人即警員陳景村訊明，並向國軍台中總醫院函查，無應調查之證
    據未予調查之情形。另被害人飲酒過量，亦為肇事次因，已經原審判決斟酌，被
    害人之酒精濃度，固可據為被害人對於車禍之發生，是否與有過失之證據，但與
    被告之犯罪是否成立無關，並非應調查之證據。原審就被害人酒精濃度為二０三
    ．五一ＭＧ／ＤＬ之精神狀態，未函請法醫單位查明，不能認有應調查之事項未
    予調查之情形。又原審判決係依被告於警訊、軍事檢察官偵訊、第一審調查庭時
    之供述、及現場圖、照片，並參酌測謊之結果，認定被告有上開過失致人於死之
    犯行，並非以測謊之結果為判斷之唯一及絕對之依據。是被告上訴意旨以其原審
    法院有應調查之證據未予調查及率爾採信測謊之情形，提起上訴，與首開得向高
    等法院提起上訴之法律規定不合，其上訴顯屬違背法律上之程式，應予駁回。
五、據上論斷，應依軍事審判法第二百零六條第二項、第一百七十九條，刑事訴訟法
    第三百九十五條前段，判決如主文。
中      華      民      國　  九十一     年      五       月    十三    日
                                　　臺灣高等法院臺中分院刑事第九庭
                                      　　審判長法  官　陳  筱  珮
                                            　　法　官  康  應  龍
                                            　　法　官　趙  春  碧
右正本證明與原本無異。
不得上訴。
                                                書記官  陳  文  琴
中      華      民      國　  九十一     年      五       月    十三　  日
                                                              　　　　　Ｆ
